【裁判字號】    98,簡上,1136
【裁判日期】    981230
【裁判案由】    傷害
【裁判全文】
臺灣高雄地方法院刑事判決            98年度簡上字第1136號
上  訴  人
即  被  告  乙○○
選任辯護人  柯尊仁律師
上列上訴人即被告因家庭暴力之傷害案件，不服中華民國98年9
月14日本院98年度審簡字第3585號第一審刑事簡易判決（聲請簡
易判決處刑案號：98年度偵字第14054 號）提起上訴，本院管轄
第二審之合議庭判決如下︰
    主  文
上訴駁回。
乙○○緩刑貳年，緩刑期內付保護管束。
    事  實
一、乙○○與甲○○係夫妻，為家庭暴力防治法第3 條第1 款之
    家庭成員。乙○○於民國98年4 月5 日凌晨2 時許，在高雄
    市○○區○○街131 巷12號住處內，與甲○○因細故發生爭
    執，乙○○竟基於傷害人身體之犯意，以拳頭毆打甲○○頭
    部，致甲○○受有右側頭皮血腫及擦傷之傷害。
二、案經甲○○訴由臺灣高雄地方法院檢察署檢察官偵查後聲請
    簡易判決處刑。
    理  由
壹、證據能力部分
一、按證人、鑑定人依法應具結而未具結者，其證言或鑑定意見
    ，不得作為證據，刑事訴訟法第158 條之3 定有明文。本件
    檢察官未令證人甲○○於陳述前具結而為陳述，且查無依法
    不得令其具結之情形，是上開證人於檢察官訊問時之證言即
    無證據能力。
二、按被告以外之人於審判外之陳述雖不符刑事訴訟法第159 條
    之1 至之4 等4 條之規定，而經當事人於審判程序同意作為
    證據，法院審酌該言詞陳述或書面陳述作成時之情況，認為
    適當者，亦得為證據；當事人、代理人或辯護人於法院調查
    證據時，知有刑事訴訟法第159 條第1 項不得為證據之情形
    ，而未於言詞辯論終結前聲明異議者，視為有前項之同意，
    同法第159 條之5 定有明文。本件證人即告訴人甲○○為被
    告以外之人，其於檢察事務官詢問時之證述，經本院審判時
    提示並告以要旨，檢察官、辯護人及被告均未聲明異議，本
    院審酌該證據作成時並無不當取供之情況，認為適當，得為
    證據，合先敘明。
貳、實體判決理由部分
一、上開事實，業經上訴人即被告乙○○於本院坦承不諱（本院
    卷第33頁），核與證人即告訴人甲○○於檢察事務官詢問時
    之證述相符（偵1 卷第3 至4 頁），此外復有高雄市立小港
    醫院受理家庭暴力事件驗傷診斷書（偵1 卷第5 頁）、戶籍
    資料查詢結果單（98審簡3585卷第13頁）在卷為憑，足認被
    告上開自白，核與事實相符，自堪信為真實。
二、按家庭暴力者，謂家庭成員間實施身體或精神上不法侵害之
    行為；又家庭暴力罪者，謂家庭成員間故意實施家庭暴力行
    為而成立其他法律所規定之犯罪，家庭暴力防治法第2 條第
    1 款、第2 款分別定有明文。本件被告與告訴人案發時為夫
    妻關係，有被告全戶戶籍資料查詢結果單1 紙在卷可憑（98
    審簡3585卷第13頁），為家庭暴力防治法第3 條第1 款所定
    之家庭成員，惟因家庭暴力防治法對於家庭暴力罪並無科處
    刑罰之規定，應依刑法傷害罪予以論罪科刑即可。是核被告
    所為，係犯刑法第277 條第1 項之傷害罪，且屬於對家庭成
    員間實施身體不法侵害之行為，自該當家庭暴力防治法所稱
    之家庭暴力罪。
三、原審以被告罪證明確，依刑法第277 條第1 項、第41條第1
    項前段，刑法施行法第1 條之1 ，並審酌被告與告訴人案發
    時為夫妻關係，即便心有嫌隙，仍應以理性、平和之態度進
    行溝通，竟僅因細故率以暴力相向，並造成告訴人受有右側
    頭皮血腫及擦傷等傷勢，暨其職業、家庭經濟狀況及智識程
    度等一切情狀，量處拘役50日，並諭知如易科罰金以新台幣
    1 千元折算1 日之折算標準，其認事用法並無違誤，量刑亦
    稱妥適。被告提起上訴指摘原審判決有誤，為無理由，應予
    駁回。又被告於原審判決後之98年10月2 日，與告訴人業經
    法院和解離婚，有卷附戶籍查詢資料可稽（本院卷第40頁）
    ，而告訴人於本院審判期間亦當庭表示因為兩造已離婚，願
    意原諒被告，不再追究等語（本院卷第21頁），及被告前無
    不良前科素行，有臺灣高等法院被告全國前案紀錄表可佐等
    一切情況，本院認被告經此偵、審程序及刑之宣告後，當知
    所警惕，信無再犯之虞，本件犯行所受宣告刑以暫不執行為
    適當，爰併為緩刑2 年之宣告，並依家庭暴力防治法第38條
    第1項規定，諭知緩刑期內付保護管束，以勵自新。
據上論斷，應依刑事訴訟法第455 條之1 第1 項、第3 項、第36
8 條，刑法第74條第1 項第1 款，家庭暴力防治法第38條第1 項
，判決如主文。
本案經檢察官丙○○到庭執行職務。
中    華    民    國    98    年    12    月    30    日
                  刑事第六法庭  審判長法  官  李璧君
                                      法  官  鄭峻明
                                      法  官  曾仁勇
以上正本證明與原本無異。
不得上訴。
中    華    民    國    98    年    12    月    30    日
                                      書記官  王紀芸
附錄本判決論罪科刑法條：
中華民國刑法第277條第1項
傷害人之身體或健康者，處3 年以下有期徒刑、拘役或1 千元以
下罰金。

司法院資訊處製作；財團法人民間司法改革基金會備份。
